臺灣臺中地方法院刑事判決　　　　　　　　　　　　　九十四年度易字第三八一號
　　公　訴　人　臺灣臺中地方法院檢察署檢察官
　　被　　　告　甲○○
右列被告因毒品危害防制條例案件，經檢察官提起公訴（九十四年度偵字第一０四九
號），本院判決如左：
    主  文
甲○○持有第一級毒品，累犯，處有期徒刑陸月，如易科罰金，以佰元折算壹日。
扣案之第一級毒品海洛因（驗餘淨重零點貳肆公克）沒收銷燬之；扣案供前開第一級
毒品海洛因包裝用之外包裝袋壹只（空包裝重零點肆壹公克）沒收之。
    犯罪事實
一、甲○○前曾於民國九十年間，因違反毒品危害防制條例案件，經本院以九十年度
    訴字第二０二六號判決判處有期徒刑八月確定，於九十二年四月十六日執行完畢
    。猶不知悔改，於九十三年八月二十一日下午，以將第一級毒品海洛因（驗餘淨
    重０‧二四公克，空包裝重０．四一公克）藏放於其所穿著之褲子口袋內之方式
    ，非法持有之。嗣於同日下午三時三十分許，甲○○騎乘機車行經臺中縣豐原市
    ○○路一五七號前，因形跡可疑遭巡邏員警乙○○攔檢盤查後，甲○○即自其所
    穿著之褲子口袋內掏出上開第一級毒品海洛因，在乙○○尚未發覺其持有第一級
    毒品海洛因前，隨即向乙○○自首，表明其持有第一級毒品海洛因，並將第一級
    毒品海洛因交付乙○○扣押，而接受裁判。
二、案經臺中縣警察局豐原分局報告臺灣臺中地方法院檢察署檢察官偵查起訴。
    理  由
一、訊據被告甲○○固坦承有於前揭時、地，為警自其身上扣得上開毒品海洛因一包
    ，惟矢口否認涉有公訴人所指之持有第一級毒品犯行，辯稱：該包毒品海洛因係
    伊在前案即九十年七月十七日經法院裁定令入臺灣臺中看守所附設勒戒處所施以
    觀察勒戒時，未遭警查獲所遺留下來的，而本件為警查獲當天伊所穿著之長褲因
    多年未穿，伊並不知道口袋內放有上開毒品海洛因一包云云。經查，被告於上揭
    時、地因形跡可疑為警攔檢，自行從其所穿著之褲子口袋內掏出一包白色粉末狀
    物品，而坦承該包物品係海洛因毒品等情，業據證人即本件查獲被告之警員乙○
    ○於本院審理時結證明確，且有其製作之職務報告書一紙在卷可按，雖被告辯稱
    ：伊並不知道褲子口袋內有該包海洛因毒品，是查獲員警自行自伊褲子口袋內搜
    出，並非伊主動交出云云，惟依證人乙○○於本院審理時證述：當時被告是整個
    同時將口袋內的東西拿出來，裡面有那包毒品及一些零錢等語以觀，暨被告於警
    詢中既知悉拒絕排尿受檢係其權利，則員警執行攔檢勤務時，被告亦無可能任憑
    員警對其為搜身之強制處分行為，是證人乙○○上開證詞應較被告否認之辯詞為
    可採。再查，臺灣地區氣候潮濕，海洛因毒品係粉狀物質，容易因受潮而潮解變
    質，本件扣案之海洛因毒品係以一般夾鏈袋包裝，其保存並無特別之防潮措施情
    況下，倘如被告所辯係伊於九十年七月間所遺留下來，則該包海洛因粉末應早已
    受潮而變質，惟觀扣案該包海洛因粉末之照片所示，其外觀上並無因受潮而呈結
    晶塊狀，此亦據證人乙○○於本院審理時結證屬實，是被告辯稱該包海洛因係伊
    前案施用海洛因毒品案件經送觀察勒戒時所遺留云云，顯核與事實不符，應係事
    後卸責之詞，無足憑採。復查，扣案之白色粉末一包經送法務部調查局檢驗結果
    ，確係毒品海洛因（淨重○‧二四公克、空包裝重○‧四一公克），有該局九十
    三年九月二十九日調科壹字第一二００一四四二六號鑑定通知書一紙在卷足稽，
    而被告甲○○既堅決否認有施用第一級毒品海洛因之犯行，且其於偵查中即九十
    三年十一月十一日經其同意所採集之尿液，經送請中山醫學大學附設醫院藥物濫
    用檢驗中心檢驗結果，亦未呈嗎啡陽性反應，有該中心出具之檢驗報告一紙在卷
    可考，是上開第一級毒品海洛因應非屬被告持以施用之事實當無疑義。綜上，被
    告持有第一級毒品海洛因事證已臻明確，犯行洵堪認定，應予依法論科。
二、按海洛因為毒品危害防制條例第二條第二項第一款所稱之第一級毒品，是被告甲
    ○○持有海洛因之行為，核係犯毒品危害防制條例第十一條第一項之持有第一級
    毒品罪。又按刑法第六十二條所規定之自首，以對於未發覺之罪，向有偵查權之
    機關或公務員自承犯罪，進而接受裁判為要件。經查，證人乙○○於本院審理時
    結證稱：扣案之第一級毒品海洛因係被告自己主動交出來，且告知伊該包白色粉
    末係第一級毒品海洛因等語，並有其所製作之職務報告書一份在卷可稽，足見被
    告係於九十三年八月二十一日下午三時三十分許，騎乘機車行經臺中縣豐原市○
    ○路一五七號前，遇巡邏員警乙○○攔檢盤查，因心虛害怕，遂自其所穿著之褲
    子口袋內掏出上開第一級毒品海洛因，而在乙○○尚未發覺其持有第一級毒品海
    洛因前，隨即向乙○○自首，表明其持有第一級毒品海洛因，並將第一級毒品海
    洛因交付乙○○扣押至明，被告嗣後復已接受裁判，是被告持有第一級毒品犯行
    ，合於刑法第六十二條前段自首之規定，應依法減輕其刑。再被告前曾於九十年
    間，因違反毒品危害防制條例案件，經本院以九十年度訴字第二０二六號判決判
    處有期徒刑八月確定，於九十二年四月十六日執行完畢，有臺灣臺中地方法院檢
    察署刑案資料查註紀錄表一紙在卷可稽，其於有期徒刑執行完畢後，五年以內再
    犯有期徒刑以上之本罪，應依累犯之規定，加重其刑，並先加後減之。爰審酌被
    告前有施用毒品前科，有臺灣高等法院被告全國前案紀錄表一份在卷足稽，竟仍
    不知悔改警惕，猶持有海洛因毒品，及其犯後仍飾詞卸責，不知悔改等一切情狀
    ，量處如主文所示之刑，並諭知易科罰金之折算標準。扣案之第一級毒品海洛因
    （驗餘淨重０‧二四公克），係屬第一級毒品，應依毒品危害防制條例第十八條
    第一項前段之規定沒收銷燬之。又依毒品危害防制條例第十八條第一項之規定，
    得諭知沒收並銷燬之者，以查獲之毒品及專供製造或施用毒品之器具為限，並不
  及於毒品之外包裝。本件經查獲之供前開第一級毒品海洛因包裝用之外包裝袋一
    只（空包裝重０．四一公克）既與毒品分別鑑秤其重量，與毒品即無難以析離而
    無法個別宣告沒收之情事，故應認係被告所有供犯罪所用之物，爰依刑法第三十
    八條第一項第二款之規定宣告沒收之（最高法院九十三年度臺上字第二七四三號
    判決參照）。
據上論斷，應依刑事訴訟法第二百九十九條第一項前段，毒品危害防制條例第十一條
第一項、第十八條第一項前段，刑法第十一條、第六十二條前段、第四十七條、第四
十一條第一項前段、第三十八條第一項第二款，罰金罰鍰提高標準條例第二條，判決
如主文。
本案經檢察官陳燕瑩到庭執行職務。
中      華      民      國    九十四    年      四      月    二十七    日
                                臺灣臺中地方法院刑事第十三庭
                                    審判長  法  官  許  旭  聖
                                            法  官  李  秋  娟
                                            法  官  許  月  馨
右正本證明與原本無異。
如不服本判決，應於送達後十日內向本院提出上訴狀（須附繕本），上訴於臺灣高等
法院臺中分院。
                                            書記官
中      華      民      國    九十四    年      四      月    二十八    日
附錄論罪科刑法條
毒品危害防制條例第十一條
持有第一級毒品者，處三年以下有期徒刑、拘役或新台幣五萬元以下罰金。
持有第二級毒品者，處二年以下有期徒刑、拘役或新台幣三萬元以下罰金。
持有專供製造或施用毒品之器具者，處一年以下有期徒刑、拘役或新台幣一萬元以下
罰金。
